【裁判字號】    89,易,4241
【裁判日期】    891031
【裁判案由】    違反臺灣地區與大陸地區人民關係條例
【裁判全文】
~V;臺灣高雄地方法院刑事判決                     八十九年度易字第四二四一號
    公  訴  人  臺灣高雄地方法院檢察署檢察官
    被      告  甲○○
右列被告因違反臺灣地區與大陸地區人民關係條例案件，經檢察官聲請簡易判決處刑
（八十九年度偵字第一六四一四號），經本院鳳山簡易庭簽准改以通常程序審理，本
院判決如左：
    主  文
甲○○違反不得居間介紹他人僱用大陸地區人民在台灣地區從事未經許可之工作之規
定，處罰金新台幣參萬元，如易服勞役，以參百元（即新台幣玖百元）折算壹日。
    事  實
一、甲○○明知何文銳係大陸地區偷渡來台灣地區之人民，並未經主管機關許可在台
    灣地區工作，竟於民國八十八年六月初，居間介紹其外甥杜任俠（另案審理）以
    每月新台幣二萬六千元僱用何文銳在台北市萬華區杜任俠經營之富陞燒臘店從事
    打雜工作。
二、案經新竹縣警察局橫山分局報請台灣台北地方法院檢察署檢察官呈請台灣高等法
    院檢察署檢察長核移台灣高雄地方法院檢察署檢察官偵查聲請簡易判決處刑。
    理  由
一、訊據被告甲○○固不諱言介紹大陸地區人民何文銳至杜任俠經營之富陞燒臘店從
    事打雜工作，惟辯稱：伊不知何文銳係大陸地區人民云云。然查，被告如何介紹
    大陸地區人民何文銳至其外甥杜任俠經營之富陞燒臘店從事打雜工作之情，業經
    證人杜任俠、何文銳於警訊時證述明確，復經證人何文銳於警訊時稱：伊至高雄
    找其表姊，其表姊是大陸嫁過來的，而被告甲○○住在其表姊家附近，因而與其
    認識，被告知情伊係大陸地區人民，並介紹伊至杜任俠處工作等語綦詳。足見被
    告所辯顯係卸責之詞，不足採信。罪證明確，被告犯行堪以認定。
二、核被告所為係違反臺灣地區與大陸地區人民關係條例第十五條第五款之規定，而
    犯同條例第八十三條第一項之罪。爰審酌被告前無犯罪紀錄，有本院被告院內索
    引卡紀錄表、台灣高等法院被告全國前案紀錄表在卷可考，素行良好，其介紹大
    陸地區人民至其外甥經營之燒臘店從事打雜工作，情節尚非重大，惟其犯後矢口
    否認罪行，狡詞匿飾，態度欠佳等一切情狀，量處如主文所示之刑，並諭知易服
    勞役之折算標準。被告犯後矢口否認罪行，顯無悔意，爰不予緩刑，以資薄懲。
據上論斷，應依刑事訴訟法第二百九十九條第一項前段、第四百五十二條，臺灣地區
與大陸地區人民關係條例第八十三條第一項，刑法第一十條前段、第四十二條第二項
，罰金罰鍰提高標準條例第二條，判決如主文。
本案經檢察官詹美玲到庭執行職務。
中      華      民      國      八十九      年    十    月    三十一    日
                                  臺灣高雄地方法院刑事庭
                                法  官    郭錦茂
右正本證明與原本無異。
如不服本判決，應於判決送達後十日內，向本院提出上訴狀。
                                書記官    賴佳慧
中    華    民    國      八十九      年      十一      月      三      日
台灣地區與大陸地區人民關係條例第八十三條第一項：
  違反第十五條第四款或第五款規定者，處二年以下有期徒刑拘役或科或併科新台幣
  三十萬元以下罰金。


司法院資訊處製作；財團法人民間司法改革基金會備份。
